【裁判字號】    97,訴,983
【裁判日期】    971202
【裁判案由】    違反毒品危害防制條例等
【裁判全文】
臺灣彰化地方法院刑事判決               97年度訴字第983號
公  訴  人  臺灣彰化地方法院檢察署檢察官
被      告  甲○○
選任辯護人  陳佳俊律師
上列被告因違反毒品危害防制條例案件，經檢察官提起公訴（96
年度偵字第11406號、96年度偵字第11429號、97年度偵字第908
號、97年度偵字第2140號、97年度偵字第2529號），本院判決如
下：
    主  文
甲○○販賣第一級毒品，累犯，處有期徒刑拾伍年陸月，販賣第
一級毒品所得新臺幣壹仟元沒收，如全部或一部不能沒收時，以
其財產抵償之。又販賣第一級毒品，累犯，處有期徒刑拾伍年陸
月，販賣第一級毒品所得新臺幣壹仟元沒收，如全部或一部不能
沒收時，以其財產抵償之。又販賣第一級毒品，累犯，處有期徒
刑拾伍年陸月，販賣第一級毒品所得新臺幣伍佰元沒收，如全部
或一部不能沒收時，以其財產抵償之。又販賣第二級毒品，累犯
，處有期徒刑柒年貳月，販賣第二級毒品所得新臺幣壹仟元沒收
，如全部或一部不能沒收時，以其財產抵償之。又販賣第二級毒
品，累犯，處有期徒刑柒年貳月，販賣第二級毒品所得新臺幣壹
仟元沒收，如全部或一部不能沒收時，以其財產抵償之。應執行
有期徒刑拾柒年拾月；販賣第一級毒品所得新臺幣貳仟伍佰元沒
收，如全部或一部不能沒收時，以其財產抵償之；販賣第二級毒
品所得新臺幣貳仟元沒收，如全部或一部不能沒收時，以其財產
抵償之。
    犯罪事實
一、甲○○前因違反毒品危害防制條例案件，經臺灣臺中地方法
    院於民國94年4月15日以93年度訴字第2128號判決，判處應
    執行有期徒刑3年6月，嗣經臺灣高等法院臺中分院駁回上訴
    確定，經入監執行，經減刑為執行有期徒刑1年9月，並於96
    年8月17日執行完畢。詎甲○○仍不知悔改，明知海洛因、
    甲基安非他命均為毒品危害防制條例所列管之第一級、第二
    級毒品，不得非法販賣，竟分別基於販賣第一級毒品海洛因
    、第二級毒品甲基安非他命以營利之犯意，以其持用之門號
    為0000000000號、0000000000號行動電話作為聯絡工具，而
    為下列販賣毒品之行為：
（一）於96年10月初某日，易精忠以其持用之0000000000號行動
      電話，撥打甲○○所持用之0000000000號行動電話，相約
      在甲○○位於臺中市○區○○街112號住處附近之籃球場
      交易第一級毒品海洛因一次，交易金額為新臺幣（下同）
      1000元。
（二）於96年11月中旬某日，王俊明以其使用之00-00000000號
      電話，撥打甲○○所持用之0000000000號行動電話，相約
      在臺中市○○路中油加油站附近交易第一級毒品海洛因一
      次，交易金額為1000元。
（三）於96年11月初某日，朱正中以門號00-00000000電話，撥
      打甲○○所持用之0000000000號行動電話，相約在臺中市
      某地交易第一級毒品海洛因一次，交易金額為500元。
（四）於96年11月中旬某日、及同年11月下旬，乙○○均以門號
      0000000000號之電話與甲○○聯絡，且均相約在甲○○位
      於臺中市○區○○街112號住處之附近，均以1000元之代
      價，交易第二級毒品甲基安非他命計二次。
二、案經彰化縣警察局員林分局報告臺灣彰化地方法院檢察署檢
    察官偵查起訴。
    理    由
壹、證據能力部分：
    本案卷證所涵括之供述證據及非供述證據，經公訴人、被告
    及其辯護人均同意證據有證據能力，是後述所引用證據之證
    據能力均無疑義，合先敘明。
貳、有關於認定犯罪事實部分：
一、被告販賣第一級毒品部分，業據其於本院行準備程序、審理
    程序時坦承不諱；且上揭犯罪事實一、（一）部分，亦據證
    人易精忠於警詢中證述甚詳，復於偵查中結證陳: 「（你是
    否向甲○○購買毒品?）是。」、「（你購買的地點是否剛
    說的甲○○家後面的藍球場?）是。」、「（海洛因的價格
    如何?）一包1000元。」等語明確；被告亦於該次偵查中供
    陳:「（對於易精忠所述有何意見?）沒有，我的確有賣他。
    」等語，是被告應有以1000元之代價，販賣海洛因一次予證
    人易精忠之事實；及犯罪事實一、（二）部分，亦據證人王
    俊明於警詢中證述甚詳，復於偵查中結證陳: 「（你曾在何
    時向甲○○購買? 情形如何?）96年11月中旬我用我家
    00-0000 0000電話聯絡甲○○，一次買1000元，我們相約在
    臺中市○○路中油加油站交易，都是一手交錢，一手交貨，
    不是合資購買。」等語明確；被告亦於該次偵查中供陳: 「
    王俊明稱你販賣毒品給王俊明?）是。」等語明確，是被告
    應有以100 0元之代價，販賣海洛因一次予證人王俊明之事
    實；及犯罪事實一、（三）部分，亦據證人朱正中於警詢中
    證述: 「都是以一小包海洛因心台幣500元向他購買。」等
    語甚詳，復於偵查中結證陳: 「（海洛因跟何人買的?）綽
    號「阿華」的甲○○，就是警局指認的3號。」、「（你用
    那支電話聯絡?）用我家00-00000000打給甲○○的00000000
    00。」等語明確，此外復有員林分局通訊監察譯文表1紙附
    卷可參，是被告應有以500元之代價，賣海洛因一次予證人
    朱正中之事實；另上揭犯罪事實一、（四）部分，亦據證人
    乙○○於本院審理中證陳: 「（你跟甲○○買幾次安非他命
    ？）只有兩次。」、「（多少錢？）都是壹仟。」、「（地
    點？）在甲○○家附近。」、「（用我的行動電話與他的行
    動電話聯絡。」、「（時間？）二次都是在十一月。」、「
    （你最後一次跟甲○○買是什麼時候？）十一月底的時候。
    」、「（你多久施用一次？）壹個星期。」、「（檢察官認
    為十一月到十二月都是向甲○○買十次，你認為應該有幾次
    ？）我不是固定找他買，我跟他買兩次。」、「（為何要跟
    檢察官說十次？）因為那時神智不清楚。」、「（第一次何
    時買？）十一月中旬。」、「（你剛剛說還有跟其他人買，
    你說的十次，有無包含向其他人買？）是的，我只有跟甲○
    ○買二次，其他我跟別人買。」等語明確；又證人乙○○雖
    前於警詢、偵查中證陳向被告甲○○購買甲基安非他命十次
    ，惟於本院審理中幾經思慮，證陳應僅向被告甲○○購買二
    次，且證人乙○○證述其購買甲基安非他命之來源另有他人
    ，其前證述向被告甲○○購買之十次，是否另有向他人購入
    者，非無可置疑，且其餘八次亦乏其他證據可資輔證，本院
    依罪疑唯輕、有利被告之原則，認被告於上述時、地，販賣
    1000元之第二級毒品予證人乙○○二次，為有利被告之認定
    。綜上所述，被告上開犯罪事實之犯行，應均可認定。
、論罪科刑：
一、按海洛因及甲基安非他命分別係毒品危害防制條例規定之第
    一級、第二級毒品，又販賣毒品罪，並不以販入後復行賣出
    為構成要件，只要以營利之目的，將毒品購入或賣出，有一
    於此，其犯罪即屬完成。被告基於營利之目的，將販入之第
    一級毒品海洛因各別賣予證人易精忠一次、王俊明一次、朱
    正中一次，均係犯毒品危害防制條例第四條第一項之販賣第
    一級毒品罪，將販入之第二級毒品甲基安非他命售予證人乙
    ○○二次，核均係犯毒品危害防制條例第四條第二項之販賣
    第二級毒品罪。被告販賣第一級毒品海洛因、第二級毒品甲
    基安非他命而持有海洛因、甲基安非他命之低度行為，分別
    為販賣第一級毒品海洛因、第二級毒品甲基安非他命之高度
    行為所吸收，均不另論科。又刑法上之接續犯，係指行為人
    所為之數行為，係於同時同地或密切接近之時地實行，而侵
    害同一之法益，各行為之獨立性極為薄弱，依一般社會健全
    觀念，在時間差距上難以強行分開，在刑法評價上，以視為
    數個舉動之接續行為，合為包括之一行為予以評價，較為合
    理而言。若行為人係基於概括之犯意，先後逐次實行數行為
    而具連續性，並侵害數個同性質之法益，其每一前行為與次
    行為，依一般社會健全觀念，在時間差距上可以分開，在刑
    法評價上各具獨立性，每次行為皆可獨立成罪而構成同一之
    罪名者，則應屬刑法修正前連續犯之範疇。本件被告於上開
    時間多次販賣第一級毒品予證人易精忠、王俊明、朱正中，
    及二次販賣第二級毒品予證人乙○○，犯意個別，各次販毒
    行為，在時間差距上並非難以區分，係侵害同性質之法益，
    每次販毒行為皆可獨立成罪而構成同一之罪名，在刑法評價
    上尚非不具獨立性，均應分論併罰。再被告前曾因違反毒品
    危害防制條例案件，經臺灣臺中地方法院於94年4月15日以
    93年度訴字第2128號判決，判處應執行有期徒刑3年6月，嗣
    經臺灣高等法院臺中分院駁回上訴確定，經入監執行，經減
    刑為執行有期徒刑1年9月，並於96年8月17日執行完畢等情
    ，有臺灣高等法院被告全國前案紀錄表各一份附卷可稽，被
    告前受有期徒刑執行完畢，於五年以內故意再犯本件有期徒
    刑以上刑之五罪，均為累犯，應依刑法第四十七條第一項之
    規定，分別加重其刑（販賣第一級毒品罪之法定本刑死刑、
    無期徒刑及販賣第二級毒品罪法定本刑為無期徒刑部分，依
    法均不得加重，均僅就其餘部分加重）。
二、被告販賣第一級毒品海洛因，固戕害他人之身心，但依現有
    證據，被告販賣毒品之次數不多，獲取之利益亦非龐大，相
    對於長期大量販賣毒品之大毒梟而言，被告所為對社會治安
    及國民健康之危害顯然較輕，倘就被告所犯販賣第一級毒品
    海洛因犯行部分仍遽處以法定本刑之最低度刑無期徒刑，實
    屬情輕法重，難謂符合罪刑相當性及比例原則，在客觀上足
    以令人感覺過苛而予以同情，被告犯罪情狀顯可憫恕，爰依
    刑法第五十九條規定減輕其刑，並依法先加後減。
三、爰審酌被告為圖不法利得而販賣第一級毒品海洛因及第二級
    毒品甲基安非他命，販賣毒品之期間不長，販賣第一級毒品
    海洛因三次、販賣第二級毒品甲基安非他命二次，販賣所得
    不多，及販賣毒品對國人健康、社會治安之影響，暨其犯罪
    後之坦承犯行、深具悔意之態度等一切情狀，分別量處如主
    文所示之刑並定其執行刑。
四、至被告販賣第一級毒品海洛因予易精忠之所得1000元，販賣
    第一級毒品海洛因予王俊明一次之所得1000元，販賣第一級
    毒品海洛因予朱正中一次之所得500元，販賣第二級毒品甲
    基安非他命予乙○○二次之所得2000元（一次1000元，共計
    二次），均應依毒品危害防制條例第十九條第一項規定，分
    別諭知宣告沒收，如全部或一部不能沒收時，以其財產抵償
    之。
據上論斷，應依刑事訴訟法第二百九十九條第一項前段、毒品危
害防制條例第四條第一項、第二項、第十九條第一項、刑法第十
一條前段、第四十七條第一項、第五十九條、第五十一條第五款
，判決如主文。
本案經檢察官蔡明達到庭執行職務
中    華    民    國    97    年    12    月    2     日
                  刑事第九庭    審判長法  官  姚銘鴻
                                      法  官  林秉暉
                                      法  官  吳俊螢
上列正本證明與原本無異。
如不服本判決，應於收受判決後10日內向本院提出上訴書狀，並
應敘述具體理由；其未敘述上訴理由者，應於上訴期間屆滿後20
日內向本院補提理由書（均須按他造當事人之人數附繕本「切勿
逕送上級法院」）。
中    華    民    國    97    年    12    月    2     日
                                      書記官  林怡吟
附錄本案論罪科刑法條全文：
毒品危害防制條例第4條
製造、運輸、販賣第一級毒品者，處死刑或無期徒刑；處無期徒
刑者，得併科新臺幣 1 千萬元以下罰金。
製造、運輸、販賣第二級毒品者，處無期徒刑或 7 年以上有期徒
刑，得併科新臺幣 7 百萬元以下罰金。
製造、運輸、販賣第三級毒品者，處 5 年以上有期徒刑，得併科
新臺幣 5 百萬元以下罰金。
製造、運輸、販賣第四級毒品者，處 3 年以上 10 年以下有期徒
刑，得併科新臺幣 3 百萬元以下罰金。
製造、運輸、販賣專供製造或施用毒品之器具者，處 1 年以上 7
年以下有期徒刑，得併科新臺幣 1 百萬元以下罰金。
前五項之未遂犯罰之。


司法院資訊處製作；財團法人民間司法改革基金會備份。
